【裁判字號】    99,訴,850
【裁判日期】    990517
【裁判案由】    損害賠償等
【裁判全文】
臺灣板橋地方法院民事裁定               99年度訴字第850號
原      告  三匠科技股份有限公司
法定代理人  甲○○
被      告  丙○○
            辰達電子股份有限公司
法定代理人  乙○○
上列當事人間請求損害賠償等事件，本院裁定如下：
    主  文
本件移送智慧財產法院。
    理  由
一、本件原告起訴主張略以：被告丙○○將其任職原告公司期間
    ，為訴外人麗臺科技股份有限公司（下稱麗臺公司）設計製
    作顯示卡散熱裝置，所知悉有關風扇軸心部分生產技術機密
    及研究成果資料，提供被告辰達電子股份有限公司（下稱辰
    達公司）報價接單，進而採用上開生產技術機密及研究成果
    ，製作風扇軸心以為麗臺公司及訴外人精英電腦股份有限公
    司製作顯示卡散熱裝置。嗣經原告所屬專業人員檢視比較，
    確發現原告前為麗臺公司設計製作顯示卡散熱裝置所生產製
    造之風扇軸心，與被告辰達公司為麗臺台公司設計製作顯示
    卡散熱裝置所生產製造之風扇軸心間，呈現外觀相似，內部
    多處相同一致，推論結構如此相近，應係軸心圖面外洩。由
    此可知被告丙○○將其任職原告公司期間所知悉有關風扇軸
    心部分生產技術機密集研究成果資料，提供被告辰達公司報
    價接單，涉嫌妨害秘密犯行，且被告辰達公司採用上開生產
    技術機密及研究成果，亦屬侵害原告專利權之行為，為此依
    民法第184 條第2 項前段、第185 條第1 項提起本訴。並聲
    明：被告應連帶給付原告新臺幣（下同）68萬1,600元
二、按訴訟之全部或一部，法院認為無管轄權者，依原告聲請或
    依職權以裁定移送其管轄法院，民事訴訟法第28條第1 項定
    有明文。復按，依專利法、商標法、著作權法、光碟管理條
    例、營業秘密法、積體電路電路布局保護法、植物品種及種
    苗法或公平交易法所保護之智慧財產權益所生之第一審及第
    二審民事訴訟事件由智慧財產法院管轄。智慧財產法院組織
    法第3 條第1 款定有明文。經查，本件原告係主張其專利權
    遭侵害，故所提起之民事損害賠償訴訟，除非兩造合意以普
    通法院為第一審管轄法院，否則應向智慧財產法院起訴。然
    綜觀本件原告起訴狀所載之事實暨所附之證據，並未有被告
    同意原告向普通法院提起本件訴訟之陳述及證物，原告向無
    管轄權之本院起訴，顯係違誤。爰依職權將本件移送於該管
    轄法院。
三、依前開法條，裁定如主文。
中    華    民    國    99    年    5     月    17    日
                  民事第二庭    法  官  連育群
以上正本係照原本作成
如對本裁定抗告須於裁定送達後10日內向本院提出抗告狀，並應
繳納抗告費新台幣1,000元整。
中    華    民    國    99    年    5     月    17    日
                                書記官  溫婷雅

司法院資訊處製作；財團法人民間司法改革基金會備份。
